# 关于活期存款利息

提问人：Dreamay111 时间：2018-02-27 12:24:43
请教大家，目前审计碰到一家单位，期末一定要计提活期利息收入。请问活期利息收入可以计提吗？我只清楚按照惯例是不应当计提的，但具体不了解具体的理论依据。

回答人：chenyiwei
理论上是可以计提的，但实际操作中一般基于重要性原则和成本效益原则而不计提。

提问人：lianersha 时间：2018-02-27 22:39:33
那么理财产品的利息收入可以计提吗？企业的理财产品说明书里写到理财产品是“保本浮动收益型”，可企业会在期末按照持有期间已经实现的收益率水平（相对比较稳定）计提利息收入。

回答人：chenyiwei
不可以。这部分利息收入不是确定的收款权利。